

CRISTIAN URREA

PROGRAMADOR

CONTACTO

- +34 601053840
- in https://www.linkedin.com/in/cristianurrea/
- Carrer del Consell de Cent 12, 08226, Terrassa
- https://cristianurrea4.githu b.io/portfolio/

EDUCACIÓN

2024 - ACTUAL TOKIO.SCHOOL

• Desarrollador Python y IA

2018 - 2019 LA SALLE GRÀCIA

 Técnico superior en desarrollo de aplicaciones web (DAW)

2015 - 2018 LA SALLE GRÀCIA

 Técnico superior en desarrollo de aplicaciones multiplataforma (DAM)

HABILIDADES

- Desarrollo Web (Full Stack)
- Principios SOLID
- Metodologías Agiles (Scrum)
- UI/UX Design
- Desarrollo en Python
- Manejo de Base de Datos
- Atención al cliente

IDIOMAS

- Español (Nativo)
- Catalán (Fluido)
- Ingles (Básico)

SOBRE MÍ

Programador con experiencia destacada en el sector de la gestión de eventos y en el desarrollo ERP de la empresa. Mi trayectoria incluye roles significativos en empresas como Egaraset y Meetmaps, donde he adquirido habilidades sólidas en Delphi, atención al cliente, y el manejo de diversas tecnologías web. Comprometido con el aprendizaje constante y la entrega de soluciones eficientes.

EXPERIENCIA LABORAL

Egaraset, S.L

13/02/2023 - 24/11/2023

Programador y soporte al cliente

- Desarrollo en Delphi 11 Pascal, generación de informes con Quickreport y Fast Reports VCL, y mantenimiento de ERP.
- Tareas SQL en SQL Server 2019 y soporte remoto a clientes.
- Configuración de equipos electrónicos y atención al cliente.

Meetmaps S.L

26/09/2019 - 24/03/2022

Programador web

- Desarrollo web con enfoque en back-end y front-end, manejo de bases de datos y WordPress.
- Aplicación de principios SOLID y trabajo bajo metodologías ágiles como Scrum.
- Aptitudes: JavaScript, PHP, CSS, Node.js, Git, UX/UI.

Meetmaps S.L

15/10/2018 - 08/03/2019

Programador web (Prácticas)

- Formación en desarrollo web: frontend (HTML, JS, jQuery, CSS), backend (PHP), API REST y SQL.
- Manejo de WordPress y plantilla Divi.
- Aptitudes: JavaScript, PHP, CSS, UX/UI.

SIGMA, HELPING UNIVERSITIES SUCCEED

09/10/2017 - 23/02/2018

Programador de aplicaciones multiplataforma (Prácticas)

- Formación en tecnologías de la empresa: Java, XML, XSL, JSP y API REST.
- Proyecto con Angular4, JavaScript, jQuery y SQL.
- Aptitudes: Java, MySQL, XML, SQL, XSL, CSS.